Inventaris van het archief van de Stichting voor Nederlands Onderwijs in Indonesië (SNO), 1950-1961 (1964)
Nationaal Archief, Den Haag
- Archief kantoor Den Haag, I.
  - Onderwijs, D.
    - algemeen, 1.
      - Onderwijsverslagen over de schooljaren 1954-1955 en 1956-1957 van het onder de S.N.O. ressorterend lager, uitgebreid lager en handelsonderwijs en I.V.I.O., december 1955 en november 1957, met doorslagen van uitgaande aanbiedingsbrieven, 762; 1 omslag
      - Briefwisseling en telegrammen betreffende leermiddelen, met bijlagen, 1950-1961.; 763-796; 34 omslagen
        - oktober 1950-december 1955, 763
        - november 1950-januari 1958, 764
        - november 1950-september 1955, 765
        - augustus 1951-juli 1954, 766
        - september 1951-mei 1955, 767
        - januari 1952-juni 1957, 768
        - juni 1952-december 1955, 769
        - augustus 1952-augustus 1954, 770
        - september 1952-augustus 1957, 771
        - november 1952-oktober 1956, 772
        - november 1952-september 1955, 773
        - december 1952-januari 1956, 774
        - januari 1953-maart 1955, 775
        - april 1953-juli 1955, 776
        - juni 1953-augustus 1958, 777
        - oktober 1953-oktober 1956, 778
        - december 1953-september 1957, 779
        - februari 1954-januari 1958, 780
        - maart 1954-juli 1956, 781
        - maart 1954-juni 1958, 782
        - april 1954-oktober 1956, 783
        - juni 1954-december 1956, 784
        - juni 1954-juli 1957, 785
        - december 1954-januari 1958, 786
        - april 1955-november 1957, 787
        - april 1955-augustus 1958, 788
        - januari 1956-oktober 1958, 789
        - maart-december 1956, 790
        - maart 1956-mei 1957, 791
        - maart 1956-december 1957, 792
        - april 1956-juni 1957, 793
        - oktober 1956-november 1957, 794
        - april 1957-december 1958, 795
        - augustus 1958-november 1961, 796
      - Nota van E. Friezer betreffende leermiddelen, ongedateerd., 797; 1 stuk
      - Briefwisseling betreffende restitutie van omzetbelasting op geleverde leermiddelen, januari 1954-oktober 1956.; 798; 1 omslag
      - Briefwisseling betreffende abonnementen op boeken en tijdschriften, augustus 1950-december 1958.; 799; 1 omslag
      - Briefwisseling en circulaires betreffende de vacantieregeling voor de scholen in Indonesië, november 1955-december 1959.; 800; 1 omslag
      - Circulaire betreffende huiswerk, januari 1957.; 801; 1 stuk
    - Kleuteronderwijs, 2.
      - Briefwisseling en circulaires betreffende subsidiëring van het kleuteronderwijs, september 1955-juli 1959.; 802; 1 omslag
        Openbaarheid beperkt tot 01-01-2020
    - Lager Onderwijs, 3.
      - Doorslag van een uitgaande brief betreffende een lagere school in Pontianak, oktober 1955.; 803; 1 stuk
      - Doorslag van een uitgaande brief en een circulaire betreffende de toelating van leerlingen tot en de klassenformatie van het concordant lager onderwijs, februari 1956-april 1957.; 804; 1 omslag
      - Circulaire betreffende de Indonesische taal als verplicht vak en het Frans op de lagere school, augustus 1958.; 805; 1 stuk
      - Ingekomen brief en doorslag van een uitgaande brief betreffende de methoden voor rekenen en Nederlandse taal op de lagere scholen, juni 1959.; 806; 2 stukken
    - Uitgebreid lager onderwijs, 4.
      - Ingekomen brief en doorslag van een uitgaande brief betreffende het eenvoudig voortgezet onderwijs, november en december 1954.; 807; 2 stukken
      - Briefwisseling en andere stukken betreffende het uitgebreid lager onderwijs, maart 1952-januari 1961.; 808; 1 omslag
      - Briefwisseling en andere stukken betreffende de (M)ulo-eindexamens, met bijlagen, 1950-1961.; 809-811; 3 omslagen
        - september 1950-januari 1954 (eindexamens 1952 en 1953), 809
        - juli 1953-mei 1957 (eindexamens 1954-1956), 810
        - september 1956-augustus 1961 (eindexamens 1957-1961), 811
      - Briefwisseling betreffende de waarde van het diploma van de Sekolah Menengah Pertama, juni 1951-maart 1958.; 812; 1 omslag
      - Verklaring houdende de gelijkstelling van het diploma van de I.E.V.-Zaalbergschool te Soerabaja met het einddiploma MULO-A, oktober 1959.; 813; 1 stuk
        doorslag
    - Kweekschoolonderwijs, 5.
      - Ingekomen brief en doorslag van een uitgaande brief betreffende de opleiding tot kleuterleidster, december 1951.; 814; 2 stukken
      - Ingekomen brief en doorslag van een uitgaande brief betreffende de gelijkstelling van de akte van bekwaamheid als onderwijzer, uitgereikt op de "Kweekschool Nieuwe Stijl" van de Stichting "De Associatie" te Soerabaja, met die als bedoeld in artikel 77, onder a, van de wet van 17 augustus 1878, april 1956.; 815; 1 omslag
    - Voorbereidend hoger en middelbaar onderwijs, 6.
      - Briefwisseling betreffende het voorbereidend hoger en middelbaar onderwijs, september 1950-mei 1957.; 816; 1 omslag
      - Briefwisseling en circulaires betreffende het onderwijs op de hogere burgerscholen, mei 1951-augustus 1956.; 817; 1 omslag
      - Briefwisseling en circulaires betreffende middelbare meisjesscholen, januari 1952-januari 1957.; 818; 1 omslag
      - Briefwisseling betreffende de gymnasiumafdelingen van lycea, maart 1952-juni 1956.; 819; 1 omslag
      - Briefwisseling betreffende schoolreglementen, oktober 1955-januari 1957.; 820; 1 omslag
      - Briefwisseling betreffende de Carpentier Alting Stichting, later Jajasan Raden Saleh te Djakarta, februari 1954-juli 1961.; 821; 1 omslag
      - Ingekomen brief betreffende een verzoekschrift van Dr A.G. Malcolm te Djakarta, gericht tot Prins Bernhard, inzake de toelating van zijn dochter tot het lyceum van de Carpentier Alting Stichting, januari 1956.; 822; 1 omslag
      - Briefwisseling betreffende de H.B.S. te Medan, oktober 1956-april 1957.; 823; 1 omslag
      - Ingekomen brief en een circulaire betreffende de concordante H.B.S. te Bogor, december 1956 en april 1957.; 824; 1 omslag
      - Memorandum betreffende de concordante H.B.S. met 5-jarige cursus te Semarang, uitgaande van de "Stichting Neutraal Onderwijs te Semarang, 1915", januari 1955.; 825; 1 stuk
      - Lijsten van leerlingen, geslaagd voor de V.H.M.O.-eindexamens, met briefwisseling en telegrammen, met bijlagen, 1951-1958.; 826-829; 4 omslagen
        - 1951-1952, 826
        - 1953-1954, 827
        - 1955-1956, 828
        - 1957-1958, 829
      - Briefwisseling betreffende het protest van de S.L.O. tegen het tijdstip van de aanvang van de eindexamens, mei-juni 1952.; 830; 1 omslag
      - Koninklijk Besluit van 26 juli 1952, houdende gehele of gedeeltelijke gelijkstelling op grond van artikel 133, vijfde lid, der hoger-onderwijswet van in 1951 uitgereikte getuigschriften van instellingen van onderwijs in Indonesië met het getuigschrift in artikel 11 van genoemde wet vermeld, 831; gedrukt; 1 stuk
      - Ingekomen brief en doorslag van een uitgaande brief betreffende het eindexamen H.B.S.-A als extraneus, november 1953.; 832; 2 stukken
      - Ingekomen brief en doorslag van een uitgaande brief betreffende het verzoek van een ex-leerlinge van de Concordante H.B.S. te Soerabaja, die reeds voor haar eindexamen H.B.S.-B is geslaagd, nogmaals examen te mogen doen, november-december 1956.; 833; 1 omslag
      - Telegrammen betreffende de toelating van abituriënten van de Sekolah Menenga Atas tot de universitaire studie in Nederland en van S.N.O.-abituriënten tot de Universiteit in Indonesië, juli 1952-oktober 1958.; 834; 1 omslag
      - Ingekomen brief en doorslag van een uitgaande brief betreffende de waardebepaling van het diploma Sekolah Menenga Atas B, december 1961.; 835; 2 stukken
      - Briefwisseling en circulaires betreffende het leerplan van de handelsscholen, november 1953-oktober 1957.; 836; 1 omslag
      - Briefwisseling en circulaires betreffende de examens, afgenomen op de handelsscholen, januari 1956-april 1958.; 837; 1 omslag
      - Briefwisseling betreffende het organiseren van jeugdconcerten voor leerlingen van middelbare scholen, november 1954-februari 1955.; 838; 1 omslag
    - Nijverheidsonderwijs, 7.
      - Briefwisseling betreffende de nijverheidsschool "Tjandi" te Semarang, april 1954-juni 1957.; 839; 1 omslag
    - Schriftelijk onderwijs, 8.
      - Briefwisseling betreffende schriftelijk onderwijs, augustus 1952-september 1954.; 840; 1 omslag
      - Briefwisseling betreffende het individueel huisonderwijs, verzorgd door de Stichting Instituut voor individueel onderwijs (I.V.I,O.) te Amsterdam, met bijlagen, september 1950-november 1961.; 841; 1 omslag
    - Leerlingen, 9.
      - Circulaires, aanbiedingsbrieven en telegrammen betreffende het aantal leerlingen op S.N.O.-scholen, februari 1955-augustus 1959.; 842; 1 omslag
      - Briefwisseling en persberichten betreffende Indonesische leerlingen op de S.N.O.-scholen, oktober-december 1957.; 843; 1 omslag
      - Briefwisseling betreffende de toelating van uit Indonesië afkomstige leerlingen op scholen in Nederland en hun prestaties aldaar, 1951-1960.; 844-849; 6 omslagen
        de stukken betreffende de leerlingen zijn alfabetisch op naam geordend.
        - Algemeen, 844
        - A - Z, 845
        - A - F, 846
        - G - K, 847
        - L - R, 848
        - S - Z, 849
    - Onderwijsinspectie, 10.
      - Briefwisseling en telegrammen betreffende de inspectie van het lager onderwijs, augustus 1952-november 1958.; 850; 1 omslag
      - Briefwisseling en telegrammen betreffende B.W.H. Scharrenberg, inspecteur van het lager onderwijs, oktober 1952-augustus 1961.; 851; 1 omslag
      - Briefwisseling en telegrammen betreffende de inspectie van het middelbaar en technisch onderwijs, met bijlagen, 1952-1958.; 852-853; 2 omslagen
        - februari 1952-maart 1956, 852
        - september 1955-april 1958, 853
      - Circulaires betreffende het toezicht op het onderwijs aan vreemdelingen in Indonesië, maart 1957-februari 1958.; 854; 1 omslag
    - Bemiddeling ten behoeve van derden, 11.
      - Briefwisseling betreffende nooddiploma's en afschriften van diploma's en rapporten, verkregen in Indonesië en verklaringen omtrent het doorlopen van klassen, juli 1953-september 1961.; 855; 1 omslag
      - Briefwisseling betreffende medewerking aan examens, verbonden aan opleidingen, die niet van de S.N.O. uitgaan, augustus 1953-november 1960.; 856; 1 omslag
      - Briefwisseling betreffende het in Nederland afleggen van het Mulo-eindexamen door Mej.M.L. Willems, maart 1956.; 857; 1 omslag
      - Briefwisseling betreffende een verklaring inzake de leerstof in de le klas van de 5-jarige H.B.S. Postweg 2 te Djakarta, ten behoeve van een oudleerlinge, oktober 1960.; 858; 1 omslag
      - Briefwisseling betreffende de adressen in Nederland van gewezen leerkrachten, november 1953-oktober 1958.; 859; 1 omslag
      - Briefwisseling en telegrammen betreffende de benoeming van Mej. M.E.J. Tempelman Kluit tot onderwijzeres aan de Hollandse Lagere School te Singapore, augustus 1958-november 1959.; 860; 1 omslag
      - Briefwisseling en telegrammen betreffende de benoeming van Mej. R.E.B. van Keulen tot onderwijzeres aan de Hollandse Lagere School te Singapore, april 1959-mei 1960.; 861; 1 omslag
        met retroacta
      - Briefwisseling en telegrammen betreffende de benoeming van A. Grote tot hoofd van de Hollandse Lagere School te Singapore, september 1960-mei 1961.; 862; 1 omslag
      - Briefwisseling en nota's betreffende uitgaven ten behoeve van de Internationale Middelbare School te Luxemburg ten laste van de S.N.O., augustus-november 1954.; 863; 1 omslag
  - Financiën, E.
    - algemeen, 1.
      - Ingekomen brief en doorslag van een uitgaande brief betreffende de financiele positie van de S.N.O., maart 1953.; 864; 2 stukken
      - Concept van een nota betreffende de financiele verhouding van de S.N.O. tot de Nederlandse Staat, juli 1953.; 865; 1 stuk
      - Briefwisseling betreffende de deviezenrechtelijke status van het kantoor te Den Haag, februari 1954.; 866; 1 omslag
      - Stukken betreffende de vordering van de Republiek Indonesia op de S.N.O., mei-september 1959.; 867; 1 omslag
        afschriften met bijlagen
    - Boekhouding en controle, 2.
      - Grootboek, 1950-1961.; 868-871; 1 deel en 3 dozen
        - september 1950-1952, 868
        - 1953-1955, 869
        - 1956-1957, 870
        - 1958-1961, 871
      - Subgrootboek, september 1950-maart 1952.; 872; 1 deel
      - Overzicht van codenummers, betrekking hebbend op het grootboek, 873; 1 omslag
        ongedateerd
      - Bankboeken, 1950-1953.; 874-875; 2 delen
        - september 1950-augustus 1952, 874
        - september 1952-maart 1953, 875
      - Boekhoudregisters., 1950-1953.; 876-881; 6 delen
        - Kasboek kleine kas, september 1950-oktober 1951., 876
          oude titel: memoriaal.
        - Journaal, september 1950-december 1952, 877
        - Kasboek, september 1950-maart 1953, 878
        - Specificatieboek, september 1950-juni 1951, 879
        - Dagboek, februari 1952-december 1953, 880
        - Girokasboek, december 1950-maart 1953, 881
      - Briefwisseling betreffende rekeningen bij verschillende banken in Nederland, augustus 1951-december 1963.; 882; 1 omslag
      - Briefwisseling betreffende een rekening-courant in Ruhpia's voor de kantoren te Den Haag en Djakarta, september 1955-december 1961.; 883; 1 omslag
      - Briefwisseling en telegrammen betreffende transfers door middel van effectenverkoop, 1953-1958.; 884-888; 5 omslagen
        - maart 1953-oktober 1958 (algemeen), 884
        - maart 1954-maart 1958 (Nat.Hand.Bank), 885
        - maart 1954-januari 1957 (Ned.Handel Mij), 886
        - november 1954-maart 1957 (Escompto-Bank), 887
        - november 1954-november 1957 (Bank Indonesia), 888
      - Ingekomen brief van de Minister van Onderwijs, Kunsten en Wetenschappen betreffende de aanwijzing als comptabele in de zin van artikel 39 van de Comptabiliteitswet van W. Ruys, mei 1957.; 889; 1 stuk
      - Accountantsrapporten, uitgebracht aan de Minister van Onderwijs, Kunsten en Wetenschappen door de Centrale Accountantsdienst van het Ministerie van Financiën over de jaren, 1950-1961.; 890-901; 12 omslagen
        Afschriften
        - 1950-1951, 890
        - 1952, 891
        - 1953, 892
        - 1954 (2 exemplaren), 893
        - januari-april 1955, 894
        - april-december 1955, 895
        - 1956, 896
        - 1957 (2 exemplaren), 897
        - 1958, 898
        - 1959 (2 exemplaren), 899
        - 1960, 900
        - 1961, 901
      - Accountantsrapporten, uitgebracht aan het bestuur of de Financiële Commissie van de S.N.O. te Djakarta en aan de Centrale Acdountantsdienst van het Ministerie van Financien te Den Haag, 1954-1962.; 902-914; 13 omslagen
        - Rapport inzake de controle van diverse onderwerpen, mei 1954, 902
          (2 exemplaren)
        - Rapport inzake de controle van de uit Nederland naar Indonesië verzonden leermiddelen over het jaar 1952, juli 1954., 903
        - Rapport inzake de controle van de jaarstukken over de periode van 1 augustus t/m 31 december 1953, augustus 1954., 904
        - Rapport inzake de controle van de uit Nederland in 1953 maar Indonesië verzonden leermiddelen, juni 1955., 905
        - Rapport inzake de controle van de in 1954 en van 1 januari t/m 15 april 1955 uit Nederland verzonden uitrustingsstukken voor vaklokalen, vakliteratuur en wandplaten, februari 1956., 906
        - Rapport inzake de controle van de jaarstukken over 1955, augustus 1956., 907
        - Rapport inzake de controle van de Schoolvereniging G.I.K.I./I.E.V. over 1955, maart 1957., 908
        - Rapport inzake de controle van de jaarstukken over 1956, september 1957., 909
          (4 exemplaren)
        - Rapport inzake de controle van de ontvangen subsidies van de Nederlandse Regering en de besteding daarvan voor de financiering van bouwobjecten in Indonesië, juni 1958., 910
        - Rapport inzake de controle van de jaarstukken over 1957, februari 1959., 911
        - Rapport inzake de controle van de jaarstukken over 1959, juni 1960., 912
        - Rapport inzake de controle van de jaarstukken over 1960, augustus 1961., 913
        - Rapport inzake de controle van de jaarstukken over 1961, januari 1962., 914
      - Briefwisseling en andere stukken betreffende de kasopname en accountantscontrole door de Centrale Accountantsdienst, met bijlagen, 1952-1961.; 915-916; 2 omslagen
        - december 1952-december 1953, 915
        - februari 1954-november 1961, 916
      - Briefwisseling betreffende de controle door de Algemene Rekenkamer, december 1952-november 1956.; 917; 1 omslag
    - Subsidies en schoolgelden, 3.
      - Briefwisseling betreffende de voorwaarden van subsidie van de S.N.O., met bijlagen, september 1951-januari 1959.; 918; 1 omslag
      - Doorslagen van uitgaande brieven en een ingekomen brief betreffende de bezoeken van W.Ruys en Drs E.Friezer aan Nederlandse ministers en hoge ambtenaren, augustus 1950-december 1951.; 919; 1 omslag
      - Briefwisseling betreffende de behartiging van de belangen van de S.N.O. bij de Nederlandse regering, september 1952-augustus 1957.; 920; 1 omslag
      - Bestedingsplannen en afrekeningen over de jaren 1950 tot 1963, met de briefwisseling daarover, augustus 1950-december 1963.; 921-931; 11 omslagen
        - 1950 en 1951, 921
        - 1952, 922
        - 1953, 923
        - 1954, 924
        - 1955, 925
        - 1956, 926
        - 1957, 927
        - 1958, 928
        - 1959, 929
        - 1960, 930
        - 1961,1962 en 1963, 931
      - Stukken betreffende de behandeling van de begrotingen van diverse ministeries in de Tweede Kamer, waarbij de S.N.O. ter sprake komt, oktober 1951-1958; 932; gedrukt; 1 omslag
      - Briefwisseling, circulaires en telegrammen betreffende subsidies voor de bouw van scholen en van woningen voor leerkrachten, met bijlagen, 1952-1961.; 933-935; 3 omslagen
        - oktober 1952-december 1954, 933
        - januari 1955-september 1956, 934
        - januari 1957-december 1961, 935
      - Briefwisseling betreffende de dotaties van de Ondernemersbond voor Indonesië, mei 1955.; 936; 2 stukken
      - Briefwisseling, circulaires en telegrammen betreffende schoolcontributies en schoolgelden, december 1950-juni 1960.; 937; 1 omslag
      - Briefwisseling betreffende de rijksbijdrage aan de S.N.O, ter financiering van de "rekestgevallen" inzake schoolgeld, juni 1955-december 1958.; 938; 1 omslag
- Archief kantoor Djakarta, II.
  - Onderhandse overeenkomst met de N.V. Inbumaco te Djakarta betreffende de bouw van een woning te Kebajoran (Djakarta) en de briefwisseling over deze woning, maart 1953-mei 1958.; 939; 1 omslag
    Gesteld in de Indonesische taal
  - Grosse van een akte, verleden voor Sie Khwan Djioe, notaris te Djakarta, betreffende de aankoop van een huis te Kebajoran (Djakarta), november 1955.; 940; 1 omslag
    Gesteld in de Indonesische taal.
  - Grosse van een akte, verleden voor de ambtenaar van het kadaster betreffende de aankoop van een perceel grond te Medan, (eigendomsakte), met een uittreksel uit het kadaster (meetbrief), november 1954.; 941; 2 stukken
  - Grosse van een akte, verleden voor de ambtenaar van het kadaster betreffende de aankoop van een perceel grond te Medan (eigendomsakte), met een uittreksel uit het kadaster (meetbrief), november 1954.; 942; 1 omslag
  - Akte, verleden voor H. Qualbi, notaris te Padang, betreffende de aankoop van een perceel grond te Padang, maart 1955.; 943; 1 stuk
  - Grosse van een akte, verleden voor de ambtenaar van het kadaster betreffende de aankoop van een perceel grond te Padang (eogendomsakte), met een uittreksel uit het kadaster (meetbrief), september 1956.; 944; 2 stukken
  - Grosse van een akte, verleden voor Mr J.Ph. de Korte, notaris te Palembang, betreffende de aankoop van een perceel grond te Palembang, augustus 1954.; 945; 1 omslag
  - Grosse van een akte, verleden voor de ambtenaar van het kadster betreffende de aankoop van een perceel grond te Palembang (eigendomsakte), met een uittreksel uit het kadaster (meetbrief), juli 1957.; 946; 2 stukken
  - Grosse van een akte, verleden voor de ambtenaar van het kadster betreffende de aankoop van een perceel grond te Palembang (eigendomsakte) met een uittreksel uit het kadaster (meetbrief), juli 1957.; 947; 2 stukken
- Gedeponeerde archieven, III.
  - Stukken uit het archief van de Stichting "Nederlandse Schoolvereniging Makassar", 1954-december 1960, met aanbiedingsbrief, december 1962.; 948; 1 omslag
    Deze stukken zijn afkomstig van Ds M.E. Duyverman te Noordwijk aan Zee.
  - Stukken uit het archief van Dr. J.Eisenberger, voorzitter van de wervingscommissie van de Bond van Neutrale Schoolverenigingen in Indonesië, betreffende de benoeming van Mej. M.F.J. Tempelman Kluit tot onderwijzeres aan de Hollandse Lagere School te Singapore, oktober 1957-augustus 1958.; 949; 1 omslag
    Deze stukken zijn op 23 april 1959 door Dr Eisenberger overgedragen aan de S.N.O. te Den Haag.